【裁判字號】    97,交聲,599
【裁判日期】    970527
【裁判案由】    違反道路交通管理處罰條例聲明異議
【裁判全文】
臺灣臺北地方法院交通事件裁定         97年度交聲字第599號
異  議  人
即受處分人  甲○○
上列異議人即受處分人因違反道路交通管理處罰條例案件，對於
臺北市交通事件裁決所於民國97年3月10日所為之處分（原處分
案號：北市裁二字第裁22─AEW189031號），聲明異議，本院裁
定如下：
    主  文
異議駁回。
    理  由
一、按汽車駕駛人拒絕接受酒精濃度測試之檢定者，處新臺幣（
    下同）60,000元罰鍰，並當場移置保管該汽車及吊銷該駕駛
    執照，道路交通管理處罰條例第35條第4項前段定有明文。
    又汽車駕駛人，曾依道路交通管理處罰條例第35條第4項前
    段規定吊銷駕駛執照者，3年內不得考領駕駛執照，同條例
    第67條第2項亦有明定。
二、原處分意旨略以：本件異議人即受處分人甲○○於民國97年
    2月3日凌晨04時19分許，駕駛車牌號碼7165-DF車輛，行經
    臺北市文山區○○○路○段218巷口時，經臺北市政府警察局
    文山第二分局員警攔檢發現有飲酒之情形，受處分人拒絕接
    受酒精濃度測試，員警乃以受處分人有「拒絕酒精濃度測試
    」之違規行為，依道路交通管理處罰條例第35條第4項之規
    定，逕行掣單舉發。受處分人於舉發通知單上所載應到案日
    期前提出申訴，經原處分機關函請舉發機關調查結果，仍認
    受處分人有上開違規行為，原處分機關乃依道路交通管理處
    罰條例第35條第4項規定，於97年03月10日裁處受處分人60,
    000 元罰鍰，並吊銷駕駛執照，三年內禁止考領駕駛執照。
三、聲明異議意旨略以：異議人並無拒絕酒測之意，僅係不知超
    過時間無法進行酒測之法令等語云云。
四、訊據受處分人甲○○於本院訊問時固承認有於97年02月03日
    凌晨4時19分許，於飲用啤酒後駕駛車牌號碼7165-DF車輛，
    行經臺北市文山區○○○路○段218巷口時，經員警攔停檢查
    之事實，惟矢口否認有何拒絕接受酒精濃度測試檢定之行為
    ，並辯稱：伊因向警員說明，有拖延一點時間，有去派出所
    上廁所云云。經查，受處分人甲○○於上開時、地駕駛前揭
    車輛為警攔停後，員警於現場請受處分人簽飲酒超過15分鐘
    確認單，並將受處分人帶回臺北市政府警察局文山第二分局
    後，受處分人拖延時間拒為酒測等情，業據證人即當時舉發
    之員警盧士雄於本院調查時具結證稱：「當時我們警車停在
    受處分人後面，綠燈後駕駛人沒有移動，我們按喇叭，也沒
    有移動，之後我們就上前查看，發現受處分人有喝酒，受處
    分人說要上廁所，我們再現場有請受處分人簽飲酒已超過15
    分鐘確認單，但帶回隊上後，受處分人上廁所已超過5分鐘
    ，我們跟受處分人談話的過程中，我們都有錄音，受處分人
    上廁所前後約7分鐘，後來受處分人要求我們不要酒測，請
    我們改開其他違規。我們有宣讀警察行使職權法第8條規定
    要求受處分人接受酒精酒測，且告知受處分人在駕駛中有睡
    著，可以判斷是危險駕車，後來我們有宣讀拒絕酒測的罰則
    ，受處分人明確告訴我們說他知道，確認單的時間是在97年
    02月03日凌晨04時13分，我們第一次要求受處分人作酒測，
    但受處分人說他喝酒很久，問我們為什麼要酒測，在04時17
    分受處分人一直重覆同樣的話，不回應酒測的事情，我們在
    04時19分決定告發，我們約在03時50分攔到受處分人」等語
    詳實（見本院卷第18頁），本院參諸證人盧士雄與受處分人
    間不僅未有任何怨隙，且素不相識，當日僅因執行勤務駕車
    巡邏察覺受處分人酒後駕車竟於等停紅燈時睡著乃予攔檢，
    衡情證人應無設詞攀誣，或虛構違規事實陷害異議人之理，
    況員警執行公務時，本身即受有行政懲處責任之監督，且其
    到庭具結作證，更以刑事責任擔保其證言之真實性，故證人
    盧士雄之前開證述內容，應可採信。綜前，受處分人經員警
    多次告知後，顯已得知悉應即時把握接受酒精濃度測試之機
    會，否則將被依據拒絕酒測之規定舉發違規，並科處最高罰
    鍰及吊銷其駕照，並無如異議聲明中不知酒精測試法令之情
    ，反而受處分人就員警之告知全然不予理會，並以上廁所為
    由藉故拖延，益徵受處分人空言辯稱：僅係有拖延時間，並
    非其拒絕酒測云云，純屬事後卸責之詞，與事實不符，不足
    採信。從而，本件事證明確，受處分人於前開時、地違規之
    事實，應堪以認定。
五、綜上所述，受處分人確有於前揭時、地拒絕接受酒精濃度測
    試檢定之違規行為，原處分機關依道路交通管理處罰條例第
    35條第4項規定，裁處受處分人60,000元罰鍰及吊銷駕駛執
    照，且禁止其於3年內考領駕駛執照，核無違誤，故本件聲
    明異議為無理由，應予駁回。
據上論斷，應依道路交通案件處理辦法第19條，裁定如主文。
中    華    民    國    97    年    5     月    27    日
                              交通法庭法  官  劉煌基
上正本證明與原本無異。
如不服本裁定，應於裁定送達後5日內向本院提出抗告狀。
                                      書記官  周小玲
中    華    民    國    97    年    5     月    28    日


司法院資訊處製作；財團法人民間司法改革基金會備份。
